【裁判字號】    95,竹小,369
【裁判日期】    950821
【裁判案由】    返還消費借貸款
【裁判全文】
臺灣新竹地方法院民事小額判決         95年度竹小字第369號
原      告  聯邦商業銀行股份有限公司
法定代理人  乙○○
訴訟代理人  甲○○
            李煌茹
被      告  丙○○
上列當事人間返還消費借貸款事件，本院於民國95年8月7日辯論
終結，判決如下：
    主  文
被告應給付原告新臺幣陸萬貳仟肆佰捌拾伍元，及自民國九十五
年四月二十一日起至清償日止，按年息百分之十四計算之利息，
暨自民國九十五年五月二十一日起至清償日止，逾期六個月以內
者，按上開利率百分之十，超過六個月者，按上開利率百分之二
十計算之違約金。
訴訟費用新臺幣壹仟元由被告負擔。
本判決得假執行，但被告如以新臺幣陸萬貳仟肆佰捌拾伍元為原
告預供擔保，得免為假執行。
    事實及理由
一、原告起訴主張：被告於民國（下同）94年12月20日向原告申
    請貸款，立有借款契約書，借款額度計新臺幣（下同）
    75,247元，借款期間自94年12月20日起至96年12月20日止，
    借款利率固定以年利率百分之14計息，以每個月為一期，依
    年金法按月攤還本息，每期以4,013元繳付本息，倘任何一
    宗債務不依約清償本金或付息時，即視為全部到期，應就其
    全部應付帳款一次全數繳清，並自遲延日起，按前開約定利
    率計付遲延利息，暨逾期6個月以內者，按上開利率百分之
    10，超過6個月者，按上開利率百分之20計付違約金。詎被
    告自95年4月20日起即未按期繳款，合計尚欠本金62,485元
    ，依上開約定，業已喪失期限之利益，應一次全數繳清，惟
    屢經催討，被告仍置之不理，為此爰依消費借貸及前開契約
    相關規定提起本件訴訟，請求被告給付如主文第一項所示之
    金額、利息及違約金等語。
二、被告則以其日前接獲原告所寄發之通知，目前積欠原告之借
    款本金為伍萬多元，並非原告所主張之金額，且目前無力償
    還前開借款，希望能以免息方式按月攤還，並聲明：原告之
    訴及假執行之聲請均駁回；如受不利之判決，願供擔保請准
    宣告免為假執行。
三、本院之判斷：
(一)、原告主張被告向其借貸而未清償之事實，業據其提出小額消
    費性貸款申請書及借款契約書、授信明細查詢單、單筆授信
    攤還及收息記錄查詢單各乙份為證，且被告亦不爭執其確有
    積欠原告借款，堪信原告此部分主張為真實。
(二)、至被告抗辯其目前積欠原告之借款本金為伍萬多元，並非原
    告所主張之金額云云，惟查，原告於95年5月30日查詢被告
    之借貸情形，被告仍積欠之借款本金為62,485元，有授信明
    細查詢單、單筆授信攤還及收息記錄查詢單附卷可參，且被
    告於本院95年8月7日調解程序時，自承其最後一次繳款日為
    四月份，有該調解程序筆錄在卷可參，則本件系爭借款是否
    如被告主張尚積欠本金伍萬多元，已有疑義，而被告亦未提
    出其他證據以實其說，是被告迄今仍應積欠原告之借款本金
    為62,485元。被告之上開所辯，尚難採信。
(二)、從而，原告依消費借貸及兩造借款契約書之法律關係，訴請
    被告給付如主文第一項所示之金額、利息及違約金，即無不
    合，應予准許。
四、本件係小額訴訟事件為被告敗訴之判決，爰依職權宣告假執
    行，並於判決時確定訴訟費用額，而被告聲明願供擔保請准
    宣告免為假執行，經核與法律規定相符，爰酌定相當金額宣
    告之。。
五、據上論結，本件原告之訴為有理由，依民事訴訟法第436條
    之23、第436條第2項、第78條、第392條第2項、第436條之
    19第1項、第436條之20，判決如主文。
中    華    民    國    95    年    8    月    21    日
                  新竹簡易庭    法  官  黃珮禎
以上正本係照原本作成。
如對本判決上訴，非以判決違背法令為理由，不得為之。且須於
判決送達後20日內向本院提出上訴狀並記載上訴理由。
中    華    民    國    95    年    8    月    21    日
                                書記官  黎秀娟


司法院資訊處製作；財團法人民間司法改革基金會備份。
